

Tarcísio Dantas Câmara

Rua Viana, Casa, 61, Amarante, São Gonçalo do Amarante - RN Telefone: (84) 99820-3016 E-mail: tarcisiodantasrn@gmail.com

Descrição:

Com formação técnica em Administração (ITB -2016) e Edificações (IFRN-2018).Com participação em projetos de extensão, tais quais o mapeamento do cemitério público de Ponta Negra, além do NUPPE - Núcleo de Práticas em Projetos em Edificações, onde foi desenvolvido atividades, tais como: desenvolvimento de projetos residenciais para pessoas com baixa renda, elaboração e apresentação de minicurso na área (Sketchup). Tem experiência na área administrativa.

Objetivo:

Desenvolver atividades compatíveis com minha formação acadêmica, bem como participar de um ambiente organizacional onde exista troca de conhecimentos e experiências profissionais.

Formação:

Técnico em administração – ITB (2016)

Técnico em edificações – IFRN (2018)

Técnico em informática para internet – IFRN (em andamento)

Experiências:

PREFEITURA DO NATAL – Cargo Auxiliar Administrativo – 2010 até o momento.

Funções exercidas: Atendimento ao público, organização de documentos, redigir atas, ofícios e memorandos.

Atividades Acadêmicas:

Extensão universitária em técnico em edificações – Tema: Cemitério de Ponta Negra: estudos e melhorias dos serviços prestados a comunidade. (Carga horária: 282h). IFRN. (2017–2018)

Extensão universitária em técnico em edificações – Tema: Núcleo de Práticas em Projetos em Edificações. (Carga horária: 102h). IFRN. (2018 - 2018)

Qualificações:

Informática para usuários –120 horas (SENAC/RN – 2006)

Microsoft Acess – Banco de dados - 12 horas (CIEE - 2009)

Autocad 2D 2016 – 10 horas (Learncafe – 2017)

Lógica de programação – 14 horas (Senai – 2017)

Algoritimo – 40 horas (Cursos em Video – 2017)

Aplicativos para dispositivos móveis – 15 horas (CodeIOT – 2017)

HTML: Desenvolvendo páginas Web – 20 horas (IFRS – 2018)

HTML: Tabelas e formulários – 20 horas (IFRS – 2018)

CSS: Folhas de estilo – 30 horas (IFRS – 2018)

Aprendendo a programar – 24 horas (CodeIOT – 2018)

Maquetes eletrônicas com Sketchup – 12 horas (Learncafe – 2018)

Pelo presente, reitero meu interesse em ingressar nesta empresa, me encontro em total disponibilidade de horário e além do que estou a disposição para o maiores esclarecimentos .